臺灣臺南地方法院刑事判決　　　　　　　　　　　　　九十三年度易字第四一八號
　　公　訴　人　臺灣臺南地方法院檢察署檢察官
　　被　　　告　乙○○
　　　　　　　　丙○○
　　　　　　　　己○○
右列被告等因竊盜案件，經檢察官提起公訴（九十三年度偵字第三八０二號），暨移
院裁定進行簡式審判程序，判決如左：
    主  文
乙○○連續結夥三人以上，攜帶兇器竊盜，處有期徒刑玖月。
丙○○連續結夥三人以上，攜帶兇器竊盜，處有期徒刑拾月。
己○○連續結夥三人以上，攜帶兇器竊盜，處有期徒刑捌月。
    事  實
一、乙○○基於意圖為自己不法所有之概括犯意，於附表編號一、二所示之時間，無
    故侵入址設臺南縣關廟鄉○○路五一０號「富閎鋁業公司」工廠之建築物，並以
    附表編號一、二所示之犯罪手法，連續徒手竊取鋁質圓柱各五支及六支，得手後
    以機車載運至不知情之舊貨回收商變賣，前後共計賣得新臺幣（下同）五千六百
    元。
二、丙○○與丁○○（另行審結）共同基於意圖為自己不法所有之概括犯意聯絡，持
    客觀上足以傷害人生命、身體之美工刀，於附表編號三、四所示之時間、地點，
    以附表編號三、四所示之犯罪手法，連續竊取伸縮鐵捲門各一扇，得手後以大貨
    車載運至廢五金回收場變賣，所得則平分花用。
三、乙○○及丙○○復承前竊盜之概括犯意，與己○○共同基於為自己不法所有之概
    括犯意聯絡，結夥三人並分別持客觀上足以傷害人生命、身體之美工刀及水果刀
    ，於附表編號五、六所示之時間、地點，以附表編號五、六所示之犯罪手法，連
    續竊取伸縮鐵捲門各一扇，得手後以大貨車載運至廢五金回收場變賣，所得則朋
    分花用。然於竊得附表編號六所示之鐵捲門後，在運往廢五金回收場變賣之途中
    ，為警察覺而查獲上情。
四、案經臺南縣警察局歸仁分局報請臺灣臺南地方法院檢察署檢察官偵查起訴暨移送
    併案審理。
    理  由
一、訊據被告乙○○、丙○○及己○○對右揭竊盜犯行均自白承認，核與證人即「富
    閎鋁業公司」廠長甲○○、「日豪精密有限公司」負責人郭松國、「龍介塑膠工
    廠」負責人吳祈發、「自來水公司第六區管理處新市服務所」業務主辦楊金庚、
    「勝利之聲廣播電台」工程部主任徐聲祥、Ｓ三─八三七一號小貨車所有人之胞
    兄施龍雨之證述相符，並有報案三聯單、扣押書、贓物認領保管單、現場照片及
    監視器翻拍照片在卷可參，足認被告三人之自白與事實相符，應可採信。至於被
    告己○○雖自承與被告乙○○及丙○○二人，以美工刀及水果刀作為行竊工具，
    而犯下附表編號五、六所示之竊盜犯行，然辯稱：附表編號六所示之犯行，並非
    由伊持水果刀割斷鐵捲門電線，而係被告丙○○及乙○○持水果刀割斷電線云云
    ，惟查，附表編號六所示之竊盜過程，業據共犯丙○○及乙○○供述在卷，且被
    告等三人所使用之小貨車，又係由被告己○○出面向不知情之友人施龍雨所借，
    己○○對於小貨車內擺放何種物品，當較被告丙○○及乙○○二人更為清楚，是
    被告丙○○及乙○○供稱係由己○○持小貨車上之水果刀割斷鐵捲門之電線，三
    人再合加將鐵捲門搬上小貨車等語，堪予採信，是被告己○○前揭辯詞，應無可
    採。本件事證明確，應依法論科。
二、查美工刀及水果刀之刀鋒銳利，客觀上足以傷害人之生命、身體，可作為兇器使
    用，被告等三人持美工刀及水果刀作為行竊工具，自屬攜帶兇器犯之。核被告乙○○所為，係犯刑法第三百二十條第一項之普通竊盜罪、刑法第三百零六條之無
    故侵入建築物罪、第三百二十一條第一項第三、四款之加重竊盜罪；被告丙○○
    及己○○所為，均係犯刑法第三百二十一條第一項第三、四款之加重竊盜罪。被
    告丙○○及共犯丁○○二人就附表編號三、四所示之犯行，暨被告乙○○、丙○○及己○○三人就附表編號五、六所示之犯行，有犯意聯絡及行為分擔，應依刑
    法第二十八條規定，各論以共同正犯。被告乙○○所犯侵入建築物罪與普通竊盜
    罪間，有方法結果之牽連關係，應從一重之普通竊盜罪論處。被告乙○○先後多
    次普通竊盜及加重竊盜犯行，被告丙○○及己○○多次加重竊盜犯行，時間緊接
    ，手法相同，且觸犯基本構成要件相同罪名，顯係基於概括犯意反覆為之，為連
    續犯，應依刑法第五十六條規定，各論以一連續加重竊盜罪論處，並均依法加重
    其刑。爰審酌被告等三人犯罪之動機、目的、手段、犯罪所得及所生損害等一切
    情狀，各量處如主文所示之刑，以示懲儆。至於被告於附表編號三至五所示供行
    竊使用之美工刀，因未扣案且無從特定，為免將來執行之困難，爰不為沒收之諭
    知；而附表編號六所示之水果刀雖已扣案，然該水果刀係施龍雨所有，業據證人
    施龍雨於警詢陳明在卷，故無庸宣告沒收，附此敘明。
三、至於併案意旨認：被告乙○○於附表編號一、二所示之時間，以附表編號一、二
    所示之犯罪手法，侵入有人住居使用之「富閎鋁業公司」工廠，連續徒手竊取鋁
    質圓柱各五支及六支，因認被告乙○○涉犯刑法第三百零六條第一項之無故侵入
    他人住宅罪及第三百二十條第一項之竊盜罪等語。惟所謂住宅，除有提供夜寢之
    功能外，應尚可提供個人居住安寧與私人生活秘密之環境，重在個人及家人從事
    一般居住生活及休憩之事實。然被告乙○○於附表編號一、二所示之行竊地點，
    係「富閎鋁業公司」作為鋁料加工之廠房，除工人平日在廠房上下班外，下班後
    並無人在該廠房居住，亦無一般盥洗及寢具設備等情，業據證人即廠長甲○○證
    述在卷。揆諸前揭說明，「富閎鋁業公司」之廠房尚難認係屬刑法第三百零六條
    第一項所稱之住宅，而應屬建築物甚明。併案意旨認該廠房有供人住居之用，容
    有誤會，併附敘明。
四、被告丁○○俟傳拘到案後另行審結。
據上論斷，應依刑事訴訟法第二百九十九條第一項前段、第二百七十三條之一第一項
，刑法第二十八條、第五十六條、第三百二十一條第一項第三款、第四款，判決如主
文。
本案經檢察官戊○○到庭執行職務。
中      華      民      國      九十三      年    六    月    二十九    日
                                  臺灣臺南地方法院刑事第九庭
                                        法  官    林  中  如
右正本證明與原本無異。
如不服本判決，應於判決送達後十日內向本院提出上訴狀( 應附繕本 )。
中      華      民      國      九十三      年    六    月    二十九    日
                                        書記官    馬  愛  君
附錄本案論罪科刑法條全文：
刑法第三百二十一條第一項第三、四款：
犯竊盜罪而有左列情形之一者，處六月以上、五年以下有期徒刑：
三  攜帶兇器而犯之者。
四  結夥三人以上而犯之者。
附表：
┌─┬──────┬────────┬───────────┬─────┐
│編│  犯罪時間  │    犯罪地點    │      犯罪手法        │犯罪所得  │
│號│            │                │                      │          │
├─┼──────┼────────┼───────────┼─────┤
│一│九十三年一月│臺南縣關廟鄉南雄│乙○○推開該公司後方牆│鋁質圓柱六│
│  │十一日中午十│路五一０號「富閎│壁破洞之模板及鐵條後，│支約新臺幣│
│  │二時二十分許│鋁業公司」      │徒手竊取鋁質圓柱六支。│五千四百元│
├─┼──────┼────────┼───────────┼─────┤
│二│九十三年一月│同右            │乙○○推開該公司後方牆│鋁質圓柱五│
│  │十八日下午一│                │壁破洞之模板及鐵條後，│支約四千五│
│  │時十一分許  │                │徒手竊取鋁質圓柱五支  │百元      │
├─┼──────┼────────┼───────────┼─────┤
│三│九十三年三月│臺南縣歸仁鄉中正│由丁○○駕駛其所有之大│伸縮鐵捲門│
│  │二十日晚間十│北路二段七五巷一│貨車，丙○○則持渠等所│價值約八萬│
│  │時許        │號「日豪精密有限│有客觀上可作為兇器使用│元        │
│  │            │公司」          │之美工刀，割斷伸縮鐵捲│          │
│  │            │                │門電線後，二人合力將鐵│          │
│  │            │                │捲門推開並搬上大貨車。│          │
├─┼──────┼────────┼───────────┼─────┤
│四│九十三年三月│臺南縣歸仁鄉中正│同右。                │伸縮鐵捲門│
│  │二十一日（起│北路二段七五巷三│                      │價值約八萬│
│  │訴書誤載為二│八弄一九九號「龍│                      │元        │
│  │十日）      │介塑膠工廠」    │                      │          │
├─┼──────┼────────┼───────────┼─────┤
│五│九十三年三月│臺南縣新市鄉永就│由丙○○向不知情之友人│伸縮鐵捲門│
│  │二十九日晚上│村五五之七號「自│朱正雄借用小貨車，呂進│價值約十二│
│  │八、九時許  │來水公司第六區管│男持其所有之美工刀割斷│萬元      │
│  │            │理處新市服務所」│伸縮鐵捲門電線後，呂進│          │
│  │            │                │男、乙○○及己○○三人│          │
│  │            │                │合力將鐵捲門推開並搬上│          │
│  │            │                │小貨車。              │          │
├─┼──────┼────────┼───────────┼─────┤
│六│九十三年四月│臺南縣歸仁鄉沙崙│由己○○向不知情之友人│伸縮鐵捲門│
│  │二日下午一時│村三五七號「勝利│施雨龍借用Ｓ三─八三七│價值約十二│
│  │三十分許    │之聲廣播電台」  │一號小貨車，並持原置於│萬元      │
│  │            │                │小貨車上之水果刀割斷伸│          │
│  │            │                │縮鐵捲門電線後，再由呂│          │
│  │            │                │進男、乙○○及己○○三│          │
│  │            │                │人合力將鐵捲門推開並搬│          │
│  │            │                │上小貨車。            │          │
└─┴──────┴────────┴───────────┴─────┘
